臺灣高等法院高雄分院刑事裁定　　　　 94年度交抗字第115號
抗　告　人
即　異議人　甲○○
上列抗告人因交通違規聲明異議案件，不服臺灣高雄地方法院94
年度交聲字第116 號中華民國94年6 月16日第一審裁定，提起抗
告，本院裁定如下：
    主  文
抗告駁回。
    理  由
一、抗告意旨略以：抗告人即異議人甲○○於民國（下同）94年
    1 月28日23時11分，因酒駕及無照騎乘AVJ-571 號重型機車
    ，於高雄市○○○○○路口被查獲，經高雄市政府交通局交
    通事件裁決中心裁處罰鍰新台幣（下同）1 萬6,800 元及吊
    扣職業大貨車駕駛執照12個月，然應參考刑法第55條前段一
    行為觸犯數罪名從一重處罰之規定，而從一重依道路交通管
    理處罰條例第35條第1 項規定處以新台幣1 萬5,000 元以上
    6 萬元以下之罰鍰，不需吊扣職業大貨車駕駛執照1 年。抗
    告人之無照酒駕重型機車，已遭上述條例第22條第1 項第4
    款處罰，何以又遭吊扣職業大貨車駕駛執照1 年，與上述第
    35條規定不符。又主管機關若欲吊銷某種已核發之駕駛執照
    ，應係以該駕駛人已不具備該種駕駛執照之安全技術，或駕
    駛人有違背交通法規情節重大，恐有損及公眾利益之虞，始
    可為之。抗告人無照酒駕重型機車，已受處罰，並非不具備
    已核發之駕駛安全技術或是對已核發之駕駛執照有違背交通
    法規情節重大，恐有損及公眾利益之虞之情狀，對抗告人吊
    扣職業大貨車駕駛執照1年，裁決顯屬草率等情。
二、按汽車（依道路交通管理處罰條例第3 條第8 款規定包括機
    車）駕駛人，駕駛汽車經測試酒精濃度超過規定標準者，處
    新台幣1 萬5,000 元以上6 萬元以下罰鍰，並當場移置保管
    其車輛「及」吊扣其駕駛執照1 年，道路交通管理處罰條例
    第35條第1 項前段、第1 款定有明文。此為併合處罰之規定
    ，並無從一重處罰之問題。本件抗告人於上開時、地，駕駛
    重型機車，經警測試其酒精濃度為測定值0.37，此有高雄市
    政府警察局舉發違反道路交通管理事件通知單影本附卷可稽
    。抗告人駕駛機車，經測試酒精濃度超過規定0.25之標準，
    原裁決機關乃依道路交通管理處罰條例第35條第1 項第1 款
    規定，予以裁處罰鍰（與無照駕駛重型機車部分，共裁處罰
    鍰新台幣1 萬6,800 元）及吊扣駕駛執照12個月，並無違誤
    。又依道路交通管理處罰條例第68條規定「汽車駕駛人，因
    違反本條例及道路交通安全規則之規定，受吊扣或吊銷駕駛
    執照處分時，吊扣或吊銷其持有各級車類之駕駛執照」，此
    為吊扣、吊銷駕駛執照處分效力之擴大規定。蓋酒後駕車之
    行為，危害交通安全及他人之生命、身體基本權利，違反交
    通法規情節重大，如再使其持其他駕駛執照駕駛汽車，將無
    法落實道路交通管理處罰條例第35條第1 項第1 款之立法意
    旨。綜上所，原審駁回抗告人之異議，並無不當。抗告意
    旨為無理由，應予駁回。
據上論斷，應依道路交通案件處理辦法第26條、刑事訴訟法第
412 條，裁定如主文。
中　　華　　民　　國　　94　　年　　8 　　月　　30　　日
                  刑事第八庭    審判長法  官  惠光霞
                                      法  官  李淑惠
                                      法  官  洪慶鐘
以上正本證明與原本無異。
本裁定不得再抗告。
中　　華　　民　　國　　94　　年　　8 　　月　　31　　日
                                 書   記  官  呂素珍
                                                      Ｆ
